ACORDAO-COMPLETO-2365187

ACÓRDÃO DE RELAÇÃO

ACÓRDÃO DE RELAÇÃO 7038/2019 ATA 26/2019 - PRIMEIRA CÂMARA

Acórdão 7038/2019-TCU-Primeira Câmara
Os ministros do Tribunal de Contas da União, reunidos em sessão da 1ª Câmara, com fundamento nos arts. 1º, V, e 39, II, da Lei 8.443/1992, no art. 260, § 1º, do RI/TCU, na forma do art. 143, II, do RI/TCU, e de acordo com os pareceres convergentes emitidos nos autos, ACORDAM, por unanimidade, em considerar legais e determinar o registro dos atos de concessão de pensão militar em favor dos beneficiários a seguir relacionados:
1. Processo TC-Processo 012.380/2019-9 (PENSÃO MILITAR) 
	1.1. Interessados: Adriana Coelho da Conceicao de Jesus (XXX.633.977-XX) ; Adriana Martins (XXX.612.439-XX) ; Alexsandra Coelho da Conceicao (XXX.594.907-XX) ; Ana Elizabete Albuquerque Lemos de Andrade Lima (XXX.977.554-XX) ; Ana Maria Santos da Silva (XXX.036.407-XX) ; Ana Paula de Albuquerque Lemos Accioly (XXX.668.554-XX) ; Ana Tereza de Albuquerque Lemos (XXX.873.564-XX) ; Andreia Martins Pereira (XXX.588.459-XX) ; Christina Moraes Andre de Souza de Oliveira (XXX.164.567-XX) ; Dayse Maria Carneiro Batista (XXX.322.824-XX) ; Denise Gomes da Silva Ballarin (XXX.405.387-XX) ; Edna Vitoria Castilho da Silva (XXX.171.667-XX) ; Elisabete Pires de Souza (XXX.653.287-XX) ; Fernanda de Espindola Martins Paulo dos Santos (XXX.129.589-XX) ; Gloria Maria Castilho (XXX.467.397-XX) ; Iara Cezario de Souza (XXX.360.007-XX) ; Jussara Carneiro Batista Carlos (XXX.619.464-XX) ; Maria Cecilia Barbosa da Silva Mineiro (XXX.315.748-XX) ; Maria Luisa Barbosa Lucas da Silva (XXX.598.408-XX) ; Maria Vitoria da Costa Moraes (XXX.055.488-XX) ; Marise Martins Schlichting (XXX.835.709-XX) ; Maristela Zelandia Coelho (XXX.917.059-XX) ; Neide de Albuquerque Lemos (XXX.977.804-XX) ; Nilza Morriello Said (XXX.815.505-XX) ; Olivia Maria Costa de Souza e Silva (XXX.397.591-XX) ; Patricia Andresa Vicente Santiago (XXX.452.828-XX) ; Rosa Maria Costa de Souza (XXX.397.401-XX) ; Roseane Pasini Fetzner (XXX.977.324-XX) ; Sandra Maria Almeida Soares (XXX.686.119-XX) ; Tania Maria Almeida Soares (XXX.355.869-XX) ; Vera Lucia de Abreu Rodrigues (XXX.969.247-XX) ; Vilma de Abreu e Sa (XXX.779.887-XX) .
	1.2. Órgão: Ministério da Defesa/Comando da Aeronáutica (vinculador) .
	1.3. Relator: Ministro-Substituto Weder de Oliveira.
	1.4. Representante do Ministério Público: Procurador Rodrigo Medeiros de Lima.
	1.5. Unidade Técnica: Secretaria de Fiscalização de Pessoal (Sefip) .
	1.6. Representação legal: não há.
	1.7. Determinações/Recomendações/Orientações: não há.

Primeira Câmara

Ministério da Defesa/Comando da Aeronáutica (vinculador).

Adriana Coelho da Conceicao de Jesus (XXX.633.977-XX); Adriana Martins (XXX.612.439-XX); Alexsandra Coelho da Conceicao (XXX.594.907-XX); Ana Elizabete Albuquerque Lemos de Andrade Lima (XXX.977.554-XX); Ana Maria Santos da Silva (XXX.036.407-XX); Ana Paula de Albuquerque Lemos Accioly (XXX.668.554-XX); Ana Tereza de Albuquerque Lemos (XXX.873.564-XX); Andreia Martins Pereira (XXX.588.459-XX); Christina Moraes Andre de Souza de Oliveira (XXX.164.567-XX); Dayse Maria Carneiro Batista (XXX.322.824-XX); Denise Gomes da Silva Ballarin (XXX.405.387-XX); Edna Vitoria Castilho da Silva (XXX.171.667-XX); Elisabete Pires de Souza (XXX.653.287-XX); Fernanda de Espindola Martins Paulo dos Santos (XXX.129.589-XX); Gloria Maria Castilho (XXX.467.397-XX); Iara Cezario de Souza (XXX.360.007-XX); Jussara Carneiro Batista Carlos (XXX.619.464-XX); Maria Cecilia Barbosa da Silva Mineiro (XXX.315.748-XX); Maria Luisa Barbosa Lucas da Silva (XXX.598.408-XX); Maria Vitoria da Costa Moraes (XXX.055.488-XX); Marise Martins Schlichting (XXX.835.709-XX); Maristela Zelandia Coelho (XXX.917.059-XX); Neide de Albuquerque Lemos (XXX.977.804-XX); Nilza Morriello Said (XXX.815.505-XX); Olivia Maria Costa de Souza e Silva (XXX.397.591-XX); Patricia Andresa Vicente Santiago (XXX.452.828-XX); Rosa Maria Costa de Souza (XXX.397.401-XX); Roseane Pasini Fetzner (XXX.977.324-XX); Sandra Maria Almeida Soares (XXX.686.119-XX); Tania Maria Almeida Soares (XXX.355.869-XX); Vera Lucia de Abreu Rodrigues (XXX.969.247-XX); Vilma de Abreu e Sa (XXX.779.887-XX).

WEDER DE OLIVEIRA

não há.

Procurador Rodrigo Medeiros de Lima.

PENSÃO MILITAR (PMIL)

Secretaria de Fiscalização de Pessoal (Sefip).